<?xml version='1.0' encoding='utf-8'?>
<verb default="armáil" disambig="">
  <verbalNoun default="armáil" />
  <verbalAdjective default="armáilte" />
  <tenseForm default="armáil" tense="Past" dependency="Indep" person="Base" />
  <tenseForm default="armálamar" tense="Past" dependency="Indep" person="Pl1" />
  <tenseForm default="armáladar" tense="Past" dependency="Indep" person="Pl3" />
  <tenseForm default="armáladh" tense="Past" dependency="Indep" person="Auto" />
  <tenseForm default="armáil" tense="Past" dependency="Dep" person="Base" />
  <tenseForm default="armálamar" tense="Past" dependency="Dep" person="Pl1" />
  <tenseForm default="armáladar" tense="Past" dependency="Dep" person="Pl3" />
  <tenseForm default="armáladh" tense="Past" dependency="Dep" person="Auto" />
  <tenseForm default="armáladh" tense="PastCont" dependency="Indep" person="Base" />
  <tenseForm default="armálainn" tense="PastCont" dependency="Indep" person="Sg1" />
  <tenseForm default="armáilteá" tense="PastCont" dependency="Indep" person="Sg2" />
  <tenseForm default="armálaimis" tense="PastCont" dependency="Indep" person="Pl1" />
  <tenseForm default="armálaidís" tense="PastCont" dependency="Indep" person="Pl3" />
  <tenseForm default="armáiltí" tense="PastCont" dependency="Indep" person="Auto" />
  <tenseForm default="armáladh" tense="PastCont" dependency="Dep" person="Base" />
  <tenseForm default="armálainn" tense="PastCont" dependency="Dep" person="Sg1" />
  <tenseForm default="armáilteá" tense="PastCont" dependency="Dep" person="Sg2" />
  <tenseForm default="armálaimis" tense="PastCont" dependency="Dep" person="Pl1" />
  <tenseForm default="armálaidís" tense="PastCont" dependency="Dep" person="Pl3" />
  <tenseForm default="armáiltí" tense="PastCont" dependency="Dep" person="Auto" />
  <tenseForm default="armálann" tense="PresCont" dependency="Indep" person="Base" />
  <tenseForm default="armálaim" tense="PresCont" dependency="Indep" person="Sg1" />
  <tenseForm default="armálaimid" tense="PresCont" dependency="Indep" person="Pl1" />
  <tenseForm default="armáiltear" tense="PresCont" dependency="Indep" person="Auto" />
  <tenseForm default="armálann" tense="PresCont" dependency="Dep" person="Base" />
  <tenseForm default="armálaim" tense="PresCont" dependency="Dep" person="Sg1" />
  <tenseForm default="armálaimid" tense="PresCont" dependency="Dep" person="Pl1" />
  <tenseForm default="armáiltear" tense="PresCont" dependency="Dep" person="Auto" />
  <tenseForm default="armálfaidh" tense="Fut" dependency="Indep" person="Base" />
  <tenseForm default="armálfaimid" tense="Fut" dependency="Indep" person="Pl1" />
  <tenseForm default="armálfar" tense="Fut" dependency="Indep" person="Auto" />
  <tenseForm default="armálfaidh" tense="Fut" dependency="Dep" person="Base" />
  <tenseForm default="armálfaimid" tense="Fut" dependency="Dep" person="Pl1" />
  <tenseForm default="armálfar" tense="Fut" dependency="Dep" person="Auto" />
  <tenseForm default="armálfadh" tense="Cond" dependency="Indep" person="Base" />
  <tenseForm default="armálfainn" tense="Cond" dependency="Indep" person="Sg1" />
  <tenseForm default="armálfá" tense="Cond" dependency="Indep" person="Sg2" />
  <tenseForm default="armálfaimis" tense="Cond" dependency="Indep" person="Pl1" />
  <tenseForm default="armálfaidís" tense="Cond" dependency="Indep" person="Pl3" />
  <tenseForm default="armálfaí" tense="Cond" dependency="Indep" person="Auto" />
  <tenseForm default="armálfadh" tense="Cond" dependency="Dep" person="Base" />
  <tenseForm default="armálfainn" tense="Cond" dependency="Dep" person="Sg1" />
  <tenseForm default="armálfá" tense="Cond" dependency="Dep" person="Sg2" />
  <tenseForm default="armálfaimis" tense="Cond" dependency="Dep" person="Pl1" />
  <tenseForm default="armálfaidís" tense="Cond" dependency="Dep" person="Pl3" />
  <tenseForm default="armálfaí" tense="Cond" dependency="Dep" person="Auto" />
  <moodForm default="armáladh" mood="Imper" person="Base" />
  <moodForm default="armálaim" mood="Imper" person="Sg1" />
  <moodForm default="armáil" mood="Imper" person="Sg2" />
  <moodForm default="armálaimis" mood="Imper" person="Pl1" />
  <moodForm default="armálaigí" mood="Imper" person="Pl2" />
  <moodForm default="armálaidís" mood="Imper" person="Pl3" />
  <moodForm default="armáiltear" mood="Imper" person="Auto" />
  <moodForm default="armála" mood="Subj" person="Base" />
  <moodForm default="armálaimid" mood="Subj" person="Pl1" />
  <moodForm default="armáiltear" mood="Subj" person="Auto" />
</verb>
